【裁判字號】    99,易,354
【裁判日期】    990331
【裁判案由】    詐欺
【裁判全文】
臺灣板橋地方法院刑事判決               99年度易字第354號
公  訴  人  臺灣板橋地方法院檢察署檢察官
被      告  甲○○
上列被告因詐欺案件，經檢察官提起公訴（98年度偵字第31847
號），被告於準備程序中對被訴之事實為有罪陳述，本院合議庭
裁定由受命法官獨任行簡式審判程序，並判決如下：
    主  文
甲○○犯詐欺取財罪，處有期徒刑月，扣案如附表所示之物沒
收；又犯詐欺取財罪，處有期徒刑月，前揭扣案如附表所示之
物沒收；又犯詐欺取財罪，處有期徒刑拾月；應執行有期徒刑壹
年貳月，前揭扣案如附表所示之物沒收。
    事  實
一、甲○○於民國98年7 月間，經報紙刊登應徵司機工作廣告而
    與對方聯繫後，認識真實姓名年籍均不詳、綽號「阿龍」之
    成年男子，並進而得知「阿龍」乃詐騙集團成員，該詐騙集
    團係以向不特定第三人詐取金融機構帳戶存摺、提款卡、密
    碼等物後，再持之做為詐騙他人款項之取款帳戶使用，詎甲○○竟因「阿龍」允諾甲○○每詐得1 個帳戶資料，併測試
    該帳戶仍屬正常可供使用，且負責偕同提供帳戶者自所提供
    帳戶內將他人遭詐騙款項領出交予「阿龍」，即給予新台幣
    （下同）5 千元代價，仍允諾加入「阿龍」所屬詐欺集團，
    併以「阿龍」所有而交付之0000000000號SIM 卡與「阿龍」
    保持聯繫，且以「西瓜」（意指中國信託）、「木瓜」（意
    指聯邦銀行）等暗語表示所詐得金融機構行號存摺之代稱，
    以「買好」之暗語表示業處理好帳戶，以「臭酸」之暗語表
    示該帳戶業經掛失，以「洗水果」之暗語表示正測試所取得
    金融機構帳戶可否正常使用，旋與「阿龍」共同基於意圖為
    自己不法所有之詐欺犯意，先後為下列犯行：
(一)、於98年11月中旬，丙○○、陳瀚裕先後撥打上開廣告所刊載
    之0000000000電話與「阿龍」聯絡後，甲○○與「阿龍」即
    向渠等佯稱「公司需要、薪資轉帳需要」等語，致渠等陷於
    錯誤，丙○○因於98年11月11日，在臺北縣三重市○○○路
    3 號天台廣場附近，將其所有之華南商業銀行股份有限公司
    內湖分行帳號000000000000帳戶及上海商業銀行股份有限公
    司帳號00000000000000帳戶存摺暨汽車駕照（均影本）交付
    予「阿龍」、甲○○，陳翰裕則於98年11月13日，在臺北縣
    三重市○○○路上之野宴餐廳內，將其所有之台灣企銀帳號
    00000000000 帳戶及郵局帳號00000000000000帳戶存摺暨汽
    車駕照（均影本）交付予「阿龍」、甲○○。
(二)、甲○○所屬之詐騙集團復於98年11月14日，推由集團內之成
    年成員以電話與乙○○連絡，訛稱其購物分期付款之設定有
    誤，須依指示至自動櫃員機操作，致乙○○陷於錯誤，於同
    日晚間依指示接續匯款計10萬元至丙○○前揭華南商業銀行
    股份有限公司內湖分行帳戶內，甲○○且於98年11月14日晚
    間，依「阿龍」指示而與丙○○同行，併由丙○○自其前開
    帳戶內領出98,000元，交付予甲○○，甲○○再將該款項轉
    交「阿龍」；嗣丙○○、陳瀚裕察覺有異報警處理，經警於
    同年月15日晚間18時45分在上開天台廣場內查獲甲○○，並
    自其隨身攜帶之咖啡色皮包內扣得分類廣告收據、記載上揭
    密語意義之密語便條紙、臺灣銀行無摺存入憑條存根各1 紙
    、第一銀行金融卡（帳號00 000000000）、臺灣企銀金融卡
    （帳號00000000000 ）、彰化銀行金融卡（帳號0000000000
    0000）、土地銀行金融卡（帳號000000000000）、華南銀行
    金融卡（帳號000000000000號）、上海銀行金融卡（帳號00
    0000000000號）各1 張及門號0000000000號SIM 卡1 枚，始
    悉上情。
二、案經臺北縣政府警察局三重分局移送臺灣板橋地方法院檢察
    署檢察官偵查後起訴。
    理  由
一、認定犯罪事實所憑之證據及理由：
    訊據被告對前開犯罪事實，於本院審理中坦認在卷，並經證
    人丙○○、陳瀚裕、乙○○於警詢、偵查證述在卷，且有分
    類廣告收據、密語便條各1 紙、門號0000000000號SIM 卡1
    枚等扣案為憑，足徵被告自白核與事實相符，可以採信；本
    件事證明確，被告犯行堪以認定。
二、應適用之法律、科刑審酌事由、沒收物之處理
(一)、核被告如事實欄一(一)所述先後詐取丙○○、陳瀚裕所有之存
    摺暨汽車駕照等行為，均係犯刑法第339 條第1 項之詐欺取
    財罪；其如事實欄一(二)所述詐取乙○○款項之行為，亦係犯
    刑法第339 條第1 項之詐欺取財罪；被告就事實欄一(一)(二)所
    述犯行，與「阿龍」間，各具有犯意聯絡、行為分擔，均應
    依刑法第28條規定，論以共同正犯；至其前開所犯3 罪間，
    犯意個別、行為互殊，應予分論併罰。
(二)、茲審酌被告詐騙財物之手段、目的、其所詐得之財物價值非
    微，犯後坦認犯行，尚有悔意等一切情狀，就其本件前開各
    犯行，分別量處如主文所示之刑，並定其應執行之刑，以示
    儆懲。
(三)、扣案分類廣告收據、密語便條各1 紙、門號0000000000號SI
    M 卡1 枚（即如附表所示之物），為被告、「阿龍」所有，
    供其等共同為本件如事實欄一(一)犯行所用之物，爰依刑法第
    38條第1 項第2 款規定，宣告沒收；至其餘扣案第一銀行金
    融卡（帳號00000000000 ）、臺灣企銀金融卡（帳號000000
    00000 ）、彰化銀行金融卡（帳號00000000000000）、土地
    銀行金融卡（帳號000000000000）、華南銀行金融卡（帳號
    000000000000號）、上海銀行金融卡（帳號000000000000號
    ）各1 張，並非被告、「阿龍」所有，扣案臺灣銀行無摺存
    入憑條存根1 紙，則與被告本件犯行無直接關聯，均不於本
    案併予宣告沒收，附此敘明。
據上論斷，應依刑事訴訟法第273 條之1 第1 項、第299 條第1
項前段，刑法第28條、第339 條第1 項、第51條第5 款、第38條
第1 項第2 款，刑法施行法第1 條之1 第1 項、第2 項前段，判
決如主文。
本案經檢察官高智美到庭執行職務
中    華    民    國    99    年    3     月    31    日
                  刑事第十九庭  法  官  陳明偉
┌──┬────────────────────────┐
│編號│扣押物品名稱、數量                              │
├──┼────────────────────────┤
│一  │分類廣告收據1紙                                 │
├──┼────────────────────────┤
│二  │密語便條紙1 紙                                  │
├──┼────────────────────────┤
│三  │門號0000000000號SIM卡1枚                        │
└──┴────────────────────────┘
以上正本證明與原本無異。
如不服本判決，應於判決送達後10日內，向本院提出上訴狀。
                                書記官  陳玉心
中    華    民    國    99    年    3     月    31    日
附錄本案論罪科刑法條全文：
中華民國刑法第339條
意圖為自己或第三人不法之所有，以詐術使人將本人或第三人之
物交付者，處5 年以下有期徒刑、拘役或科或併科1 千元以下罰
金。
以前項方法得財產上不法之利益或使第三人得之者，亦同。
前二項之未遂犯罰之。

司法院資訊處製作；財團法人民間司法改革基金會備份。
